【裁判字號】    95,抗,221
【裁判日期】    950824
【裁判案由】    假扣押
【裁判全文】
臺灣高等法院臺南分院民事裁定  95年度抗字第221號
抗告人  乙○○○
相對人  甲 ○ ○
上列抗告人與相對人間因聲請假扣押事件，對於中華民國95年6
月14日臺灣嘉義地方法院所為裁定（95年度裁全字第1919號），
提起抗告，本院裁定如下：
    主  文
抗告駁回。
抗告訴訟費用由抗告人負擔。
    理  由
一、相對人於原審聲請意旨略以：抗告人對相對人負有支票債務
    新台幣（下同）150萬元，迄未清償，有支票及退票理由單
    影本各乙份可證。茲聞抗告人有隱匿財產之情事，為此願供
    擔保聲請假扣押等語。
二、抗告意旨略以：依強制執行法第96條規定，相對人所查封之
    不動產價額超出執行價額甚多，是為超額扣押，應僅查封嘉
    義市○區○○段6小段地號30-13之土地。又借據上之償還借
    款日期為民國（下同）95年3月26日，且未有註記借款利息
    支付及計算方式，有借據影本乙份在卷可稽。再借據上雖記
    載抗告人向相對人借款400萬元，但後來實際僅收得374萬元
    （抗告人以600萬元向荷商柯泰資產管理股份有限公司承買
    安泰商業銀行對林景輝之借款債權，之前已匯226萬元予荷
    商柯泰資產管理股份有限公司，有債權讓與契約及匯款條為
    證，此374萬元為所剩餘款），且已償還相對人286萬元（匯
    款150萬元、100萬元；支票支付24萬元，票號為UA0000000
    、UA0000000；現金轉交12萬元，共償還286萬元），故尚未
    還款之金額為88萬元，由於借款契約未明定借款利息支付及
    計算方式，剩餘未還完款項抗告人願聲請法院裁定依民法第
    203條還款。為此提起抗告，求為廢棄原裁定云云。
三、按債權人就金錢請求或得易為金錢請求之請求，欲保全強制
    執行者，得聲請假扣押。請求及假扣押之原因，應釋明之。
    前項釋明如有不足，而債權人陳明願供擔保或法院認為適當
    者，法院得定相當之擔保，命供擔保後為假扣押；民事訴訟
    法第522條第1項及第526條第1、2項分別定有明文。次按供
    拍賣之數宗不動產，其中一宗或數宗之賣得價金，已足清償
    強制執行之債權額及債務人應負擔之費用時，其他部分應停
    止拍賣。前項情形，債務人得指定其應拍賣不動產之部分。
    但建築物及其基地，不得指定單獨拍賣；強制執行法第96條
    亦定有明文。再按強制執行法第96條第1項規定，係強制執
    行應遵守之程序及執行方法問題，縱執行法院未盡遵守，亦
    應依強制執行法第12條規定聲明異議。又按假扣押為保全程
    序而非確定私權之訴訟程序，請求及假扣押之原因雖應釋明
    ，或由債權人就債務人所應受之損害，供法院所定之擔保以
    代釋明，但債權人本案債權是否確實存在，則非保全程序所
    應審認之事項，此觀民事訴訟法第526條之規定自明（最高
    法院69年度台上字第1920號、61年度台抗字第589號等判例
    參照）。
四、經查：本件相對人主張對於抗告人有150萬元之債權，聲請
    為假扣押。原審依前開規定，命供擔保後為假扣押，於法並
    無不合。抗告人雖主張原法院強制執行程序有違強制執行法
    第96條之規定，又抗告人尚未還款之金額為88萬元，及聲請
    法院裁定就該88萬元依民法第203條還款云云，惟揆諸前揭
    判例要旨，抗告人若認執行法院之執行違反強制執行法第96
    條規定，應另行提起聲明異議，方為適法。又相對人本案債
    權是否確實存在，非保全程序所應審認之事項，抗告人應另
    行提起訴訟爭執之；兩者皆非本件抗告程序所得審認。抗告
    意旨執此指摘原裁定不當，求為廢棄原裁定，為無理由，應
    予駁回。
五、據上論結，本件抗告為無理由，應依強制執行法第30條之1
    、民事訴訟法第495條之1第1項、第449條第1項、第95條、
    第78條，裁定如主文。
中    華    民    國    95    年     8    月    24    日
                  民事第四庭  審判長法  官  王惠一
                                    法  官  林永茂
                                    法  官  王浦傑
上為正本係照原本作成。
不得再抗告。
中    華    民    國    95    年    8    月     24    日
                                    書記官  廖英琇
                                               K


司法院資訊處製作；財團法人民間司法改革基金會備份。
